臺灣新竹地方法院刑事判決　　　　　　　　　　　　九十三年度訴字第二五一號
　　公　訴　人　臺灣臺北地方法院檢察署檢察官
　　被　　　告　甲○○
右列被告因違反槍砲彈藥刀械管制條例案件，經檢察官提起公訴（九十三年度偵字第
九二五號），本院依簡式審判程序審理，判決如左：
    主  文
甲○○未經許可，寄藏可發射子彈具有殺傷力之改造手槍，處有期徒刑壹年肆月，併
科罰金新臺幣拾貳萬元，罰金如易服勞役，新台幣玖佰元即銀元參佰元折算壹日，如
附表所示之物品，均沒收。
    事  實
一、甲○○於民國九十三年二月二日上午六時許，在新竹市○○路二○八號五樓Ａ室
    ，受自稱「方兆昇」男子委託，代為保管內有如附表所示可發射子彈具有殺傷力
    改造手槍、具殺傷力之土造子彈、槍砲主要組成零件槍管、槍機及毒品之手提袋
    乙個（方兆昇涉及違反槍砲彈藥刀械管制條例部分及甲○○涉嫌違反毒品危害防
    制條例部分由檢察官另案處理中），未經許可寄藏該可發射子彈具有殺傷力之改
    造手槍、子彈及槍砲主要組成零件，嗣於同日下午七時許，經警得甲○○同意後
    搜索其前開住處，當場查獲並扣得如附表所示之物。
二、案經新竹市警察局第一分局報請臺灣新竹地方法院檢察署檢察官偵查起訴。
    理  由
一、本件被告甲○○所犯未經許可寄藏可發射子彈具有殺傷力槍枝、槍砲主要組成零
    件罪及未經許可寄藏子彈罪，均非死刑、無期徒刑、最輕本刑為三年以上有期徒
    刑之罪，或非高等法院管轄第一審之案件，被告於本院審判程序進行中，就被訴
    事實為有罪之陳述，經本院合議庭認合於刑事訴訟法第二百七十三條之一之規定
    ，裁定進行簡式審判程序，均合先敘明。
二、被告於前開時地，未經許可寄藏前揭可發射子彈具有殺傷力槍枝、槍枝主要組成
    零件及具殺傷力子彈之事實，業據被告於警訊時、偵查中及本院審理時均坦承不
    諱，並有新竹市警察局第一分局搜索扣押筆錄、扣押物品目錄表、被告住處內搜
    索現場暨被告寄藏之改造手槍、子彈、槍機、槍管照片十二幀附卷（偵查卷第十
    二頁）以及上開如附表示所示改造手槍、子彈、槍機、槍管扣案可稽。再者，前
    開如附表所示被告持有之改造手槍、子彈，經送內政部警政署刑事警察局、內政
    部鑑定結果均有殺傷力，槍管、槍機部分係屬槍枝主要組成零件，亦有該局九十
    三年三月五日刑鑑字第○九三○○二八一七六號槍彈鑑定書（偵查卷第一四三頁
    、第一四四頁、第八十一頁）、內政部九十三年三月二十六日內授警字第○九三
    ○○七五四九三號函（偵查卷第一四五頁、第一六一頁、第一六二頁）在卷可憑
    。事證明確，被告前開犯行足堪認定。
二、核被告所為，係犯槍砲彈藥刀械管制條例第十一條第四項未經許可寄藏可發射子
    彈具有殺傷力之改造手槍罪、同條例第十二條第四項未經許可寄藏子彈罪、同條
    例第十三條第四項未經許可寄藏手槍之主要組成零件罪。被告同時寄藏改造手槍
    、子彈及手槍主要組成零件槍管、槍機之行為，為一行為觸犯數罪名，為想像競
    合犯，應依刑法第五十五條之規定，從一重之槍砲彈藥刀械管制條例第十一條第
    四項未經許可寄藏改造手槍罪論處。爰審酌被告寄藏槍彈之數量、犯罪後坦承犯
    行等一切情狀，量處如主文所示之刑，罰金部分並定易服勞役之折算標準。扣案
    之如附表所示之物，均係違禁物，爰依刑法第三十八條第一項第一款規定宣告沒
    收。
據上論斷，應依刑事訴訟法第二百七十三條之一第一項、第二百九十九條第一項前段
、槍砲彈藥刀械管制條例第十一條第四項、第十二條第四項、第十三條第四項、刑法
第十一條前段、第五十五條、第四十二條第二項、第三十八條第一項第一款、罰金罰
鍰提高標準條例第一條前段、現行法規所定貨幣單位折算新臺幣條例第二條，判決如
主文。
本案經檢察官乙○○到庭執行職務。
中      華      民      國    九十三    年      六      月     三十     日
                                    臺灣新竹地方法院刑事第二庭
                                          法  官    王銘勇
右正本證明與原本無異。
如不服本判決，應於判決送達後十日內，向本院提出上訴狀。
                                          書記官    張永榮
中      華      民      國    九十三    年      六      月     三十     日
附
┌─┬────────┬─────────┬───────────────┐
│編│品    名        │數    量          │備         註                 │
│號│                │                  │                              │
├─┼────────┼─────────┼───────────────┤
│一│改造手槍        │壹枝              │槍枝管制編號000000000│
│  │                │                  │一號，仿轉輪手槍製造之玩具手槍│
│  │                │                  │，通槍管內阻鐵及換裝土造轉輪而│
│  │                │                  │之改造手槍。                  │
├─┼────────┼─────────┼───────────────┤
│二│改造手槍        │壹枝              │槍枝管制編號000000000│
│  │                │                  │八號，仿ＧＬＯＣＫ廠１７型半自│
│  │                │                  │動手槍製造之玩具手槍換裝土造金│
│  │                │                  │金屬槍管而成之改造手槍。      │
├─┼────────┼─────────┼───────────────┤
│三│改造手槍        │壹枝              │槍枝管制編號000000000│
│  │                │                  │九號，仿ＧＬＯＣＫ廠１７型半自│
│  │                │                  │動手槍製造之玩具手槍換裝土造金│
│  │                │                  │金屬槍管而成之改造手槍。      │
├─┼────────┼─────────┼───────────────┤
│四│土造金屬槍管    │肆枝              │                              │
├─┼────────┼─────────┼───────────────┤
│五│土造金屬槍機    │壹個              │                              │
├─┼────────┼─────────┼───────────────┤
│六│土造子彈        │貳拾伍顆          │查獲時原扣案三十六顆，鑑定時試│
│  │                │                  │射十一顆。                    │
└─┴────────┴─────────┴───────────────┘
附錄本案所犯法條全文所犯法條：
槍砲彈藥刀械管制條例第十一條
未經許可，製造、販賣或運輸第四條第一項第一款所稱其他可發射金屬或子彈具有殺
傷力之各式槍砲者，處五年以上有期徒刑，併科新臺幣一千萬元以下罰金。
未經許可，轉讓、出租或出借前項所列槍砲者，處三年以上十年以下有期徒刑，併科
新臺幣七百萬元以下罰金。
意圖供自己或他人犯罪之用，而犯前二項之罪者，處無期徒刑或七年以上有期徒刑，
併科新臺幣一千萬元以下罰金。
未經許可，持有、寄藏或意圖販賣而陳列第一項所列槍砲者，處一年以上七年以下有
期徒刑，併科新臺幣七百萬元以下罰金
第一項至第三項之未遂犯罰之。
槍砲彈藥刀械管制條例第十二條
未經許可，製造、販賣或運輸子彈者，處一年以上七年以下有期徒刑，併科新台幣五
百萬元以下罰金。
未經許可，轉讓、出租或出借子彈者，處六月以上五年以下有期徒刑，併科新台幣三
百萬元以下罰金。
意圖供自己或他人犯罪之用，而犯前二項之罪者，處三年以上十年以下有期徒刑，併
科新台幣七百萬元以下罰金。
未經許可，持有、寄藏或意圖販賣而陳列子彈者，處五年以下有期徒刑，併科新台幣
三百萬元以下罰金。
第一項至第三項之未遂犯罰之。
槍砲彈藥刀械管制條例第十三條
未經許可，製造、販賣或運輸槍砲、彈藥之主要組成零件者，處三年以上十年以下有
期徒刑，併科新台幣七百萬元以下罰金。
未經許可，轉讓、出租或出借前項零件者，處一年以上七年以下有期徒刑，併科新台
弊五百萬元以下罰金。
意圖供自己或他人犯罪之用，而犯前二項之罪者，處五年以上有期徒刑，併科新台幣
一千萬元以下罰金。
未經許可，持有、寄藏或意圖販賣而陳列第一項所列零件者，第六月以上五年以下有
期徒刑，併科新台幣三百萬元以下罰金。
第一項至第三項之未遂犯罰之。
